【裁判字號】    94,易,1591
【裁判日期】    951213
【裁判案由】    妨害自由等
【裁判全文】
臺灣高雄地方法院刑事判決              94年度易字第1591號
公  訴  人  臺灣高雄地方法院檢察署檢察官
被      告  甲○○
選任辯護人  王仁聰律師
上列被告因妨害自由等案件，經檢察官提起公訴（94年度偵字第
5685號），本院判決如下：
    主  文
甲○○共同犯強制罪，處有期徒刑陸月，如易科罰金，以銀元
佰元即新臺幣玖佰元折算壹日。
    事  實
一、甲○○（綽號阿義）係透過方立橋、林秀馨（二人均另經檢
    察官為不起訴處分）投資己○○所經營址設高雄縣仁武鄉○○○路379 號之「和慶利企業有限公司」。其因與其他債權
    人均懷疑己○○侵占公司資產大批廢鐵，自認投資因此受損
    ，復因己○○於民國93年4 月5 日上午10時30分許，在上開
    公司召開債權人會議時，就清償方案又未能達成協議，致抗
    爭愈烈。己○○見眾怒難犯，遂於當日上午11時許，員警據
    報到場協調時，主動要求隨同員警前往高雄縣警察局仁武分
    局仁武派出所（下稱仁武派出所）就債權人質疑其侵占乙事
    製作筆錄，並進入其友人乙○○所駕車輛欲搭車離去。甲○○因恐己○○藉機遁逃，乃尾隨己○○進入乙○○之車內，
    同車前往仁武派出所，並基於恐嚇危害安全之犯意，在車上
    向己○○恫稱：「妳也知道不要坐我的車，妳也是有先生有
    兒子的人，不要以為進去警察局就安全了」等語，以此加害
    己○○及其家人生命、身體之事恐嚇己○○，致其心生恐懼
    而危害於安全。
二、甲○○於己○○進入仁武派出所後，仍恐其離開派出所後即
    避不出面處理債務，竟基於妨害他人行使權利之犯意，先聯
    絡同基於上開犯意聯絡之真實姓名不詳成年男子約20餘人，
    於同日下午5 時許即己○○欲離開仁武派出所之際，分別聚
    集在上開派出所前、後門外守候，甲○○並要求己○○須提
    出解決債務之方案。己○○見其人多勢眾，唯恐離開派出所
    後有何不測，迫於形勢留在派出所內不敢擅離。
三、至當日晚間10時許，己○○之胞兄庚○○駕駛車號VE－0957
    號自小客車，前往仁武派出所欲接送己○○離去，甲○○仍
    承前犯意，指揮同基於犯意聯絡之上開不詳成年男子，分別
    駕駛包括甲○○借得車號CA－6389號自小客車在內數部車輛
    ，分自前、後貼近庚○○之前開自小客車停放，致己○○進
    退不得，放棄搭車離去而返回派出所內，以此方式妨害己○○行使自由離去之權利。
四、甲○○接續上開妨害他人行使權利之犯意，自前揭95年4 月
    5 日下午5 時許起，或親自在場，或指示上開同基於犯意聯
    絡之不詳成年男子於其離開後繼續留在現場守候，己○○因
    畏懼離開派出所後，在外守候而人數眾多之不詳成年男子將
    對其生命、身體有所危害，而不敢離開，甲○○等人即以此
    暗示之脅迫方式，妨害己○○行使自由離去之權利。直至同
    年4 月7 日下午4 時許，因新聞媒體聽聞此事前來採訪，己○○始在庚○○委任之律師陪同下離去。
五、案經己○○訴請臺灣高雄地方法院檢察署檢察官偵查起訴。
    理  由
壹、證據能力部分：
一、告訴人己○○、戊○○○於偵查中向檢察官所為之陳述，本
    屬證人之性質，且均無刑事訴訟法第186 條不得令具結之事
    由，而未於供前或供後具結，依同法第158 條之3 之規定，
    均不得作為證據。
二、證人己○○、庚○○於警詢中之陳述，及93年4 月8 日自由
    時報、蘋果日報之剪報資料中由記者撰稿敘述部分，分屬被
    告以外之人於審判外之言詞及書面陳述，且不符刑事訴訟法
    第159 條之1 至4 等傳聞例外之規定，被告及辯護人於審理
    中已明示反對作為證據，依刑事訴訟法第159 條第1 項規定
    ，均不得作為證據。
三、證人梁重禮、庚○○、劉長雲、蔡陳麗雪、王俊堯、吳玉惠
    於偵查中向檢察官所為之陳述，業經具結以擔保其陳述之真
    實性，且證人均未表示檢察官有何不當訊問之情形，足認均
    係出於任意性之陳述。證人庚○○嗣於審判中到庭作證，已
    給予被告及辯護人詰問證人之機會；至其餘證人之證述則經
    被告及辯護人同意作為證據，其對質詰問權已受保障，依刑
    事訴訟法第159 條之1 第2 項規定，均得作為證據。
四、證人梁重禮、劉長雲、蔡陳麗雪於警詢中之陳述、大東醫院
    出具之診斷證明書，及剪報以外之卷內其他書證，分屬被告
    以外之人於審判外之言詞或書面陳述，惟被告及辯護人業於
    審理中同意作為證據，本院審酌上開證人並未表示警詢中有
    何不當詢問之情形，應係出於任意性而為陳述，且均與被告
    無何利害關係，虛偽陳述之可能性不高；診斷證明書及其他
    書證，或係醫師依據實際診斷情形，本其專業所為記載，或
    由員警依實際情形加以製作、紀錄，虛偽製作之可能性甚低
    ，以之為證據均無不當，依刑事訴訟法第159 條之5 第1 項
    規定，均得為證據。
貳、有罪部分：
一、認定事實所憑證據及被告之辯解：
    被告甲○○固於本院審理中承認有於前揭時、地參加「和慶
    利企業有限公司」之債權人會議，及前往仁武派出所協調債
    務問題等情，惟矢口否認有何恐嚇危害安全及以脅迫妨害他
    人行使權利之犯行，辯稱：我僅有質問己○○將公司的鐵材
    賣至何處，在仁武派出所內與己○○爭吵，並未在車內及派
    出所內恐嚇己○○，亦未聚眾在外守候，及駕車擋住己○○
    去路云云。辯護人則稱：告訴人指訴內容全然不實，應係杜
    撰等語。經查：
 (一) 證人即告訴人己○○於本院審理中證稱：94年4 月5 日上午
    在和慶利公司舉行之債權人會議結果不歡而散，我是撘乙○○的車子要去仁武派出所製作筆錄，甲○○自己開車門進來
    ，在乙○○的車上恐嚇我，詛咒我的小孩，還說「不要以為
    進得去派出所就一定出得來」，我會害怕等語（本院卷第15
    0 、151 、153 頁）；證人吳玉惠則到庭證稱：乙○○開車
    載我從嘉義到高雄開債權人會議，我有看到在庭被告甲○○
    與己○○在會議上爭吵。開完後乙○○先載己○○去仁武派
    出所，再回頭載我去派出所。己○○上車時，我在旁邊看到
    被告與另一名男子一起開門上車等語（本院卷第196 、197
    頁）；證人乙○○則證稱：當天我是載吳玉惠去參加債權人
    會議，會議上就已發生爭吵，警察來時要帶己○○等人到派
    出所，甲○○叫己○○搭他們開的車子，己○○不敢上他們
    的車，我就叫己○○搭我的車，甲○○就與另名男子一起上
    我的車，甲○○在車內說「妳也知道不敢坐我的車，妳是有
    先生有兒子的人，不要以為進警察局就安全了」，這些話使
    人很害怕，我跟己○○嚇的半死不敢回話等語（本院卷第
    198 、199 、202 頁；93年度他字第2465號卷129 、130 頁
    ），互核大致相符。其中證人吳玉惠亦係告訴人己○○之債
    權人，自嘉義前往高雄參加債權人會議，與證人乙○○均非
    告訴人己○○之至親友人，且均與被告素無怨隙，衡情並無
    甘冒偽證罪責，而為己○○杜撰上情以構陷被告之理，足認
    被告確有尾隨己○○進入乙○○之車內，同往仁武派出所，
    並在車上以上開言語恐嚇己○○無疑。又被告先於債權人會
    議上與告訴人己○○發生爭執，繼於乙○○之車內向己○○
    恫稱：「妳也是有先生有兒子的人，不要以為進去警察局就
    安全了」等言語，依社會通常觀念，一般人處於此種情狀下
    ，必有認識此乃加害自己及家人生命、身體之事，而心生恐
    懼，足以危害於安全。
 (二) 證人己○○復證稱：我做完筆錄要離開，我問一位警員「後
    門在哪？」該警員要另名警員帶我從後門走，被告他們聽到
    後，對我說：「你想要離開嗎？」被告擋在前門，叫另外二
    個人擋住後門不讓我走。大約半小時不到一小時後，被告才
    離開，我再度試圖離去，但前、後門都有人擋住我，他們說
    「阿義」交代不能讓我離開。在後續三天內，派出所裡外都
    有被告的人，不讓我離開，少則20幾人，最多時有50、60幾
    人，我是透過派出所的大玻璃窗看到的等語（本院卷第155
    、156 頁）；證人即仁武派出所員警王俊堯於偵查中則證稱
    ：93年4 月5 日我在派出所內執勤，因有債主聚在前門，己○○問我有無後門可離開，她從後門出去，又被債主發現等
    語（93年度他字第2465號卷第73頁）；證人乙○○證稱：我
    在95年4 月5 日至7 日都有到仁武派出所去看看情況，派出
    所外面圍著很多「少年仔」（閩南語音譯），己○○仍然不
    能出來，詳細人數我不記得了等語（本院卷第199 、200 、
    203 頁），互核大致相符，足認被告確有與20名以上之不詳
    成年男子，在派出所內外守候，阻止告訴人己○○離去甚明
    。而證人即和慶利公司之債權人梁重禮、蔡陳麗雪均證稱：
    在仁武派出所有看到甲○○在4 月5 日至7 日三天期間都在
    派出所來來去去的等語（93年度他字第2465號卷第75頁背面
    、第77頁背面）；證人劉長雲則於偵查中證稱：我有聽到債
    權人方立橋說被告即「阿義」是他的股東，要被告全權代表
    他處理這次債務糾紛等語（93年度他字第2465號卷第75頁背
    面），足認被告綽號「阿義」，係代表債權人方立橋處理債
    務，且於上開期間均不斷在派出所內進出，參以被告不在派
    出所時，其餘聚集在派出所外之「少年仔」均稱「阿義」交
    代不讓告訴人己○○離開，足見上開人數約在20人以上，姓
    名不詳之「少年仔」，均係被告所糾集，並依被告指示阻止
    告訴人己○○離開無疑。而告訴人己○○於被告不在現場時
    仍不敢離開，無非因已於乙○○車內遭被告言語恐嚇，餘悸
    猶存，且見派出所外仍聚集眾多之不詳成年男子，均係聽命
    被告指揮，思忖一旦離開派出所，恐遭不測，而在派出所內
    尚有員警在場，不致受害，而被迫躲藏於派出所內長達三日
    ，直至93年4 月7 日有媒體及律師到場陪同，始敢離去甚明
    。證人即仁武派出所所長丁○○雖證稱：己○○是自己不願
    離開派出所，她沒有要求員警帶其從後門離開，也沒有黑道
    份子圍在派出所外，我沒有看到被告在派出所內進出等語，
    然此不僅與證人即仁武派出所員警王俊堯、證人己○○、乙○○、梁重禮、蔡陳麗雪、劉長雲多達6 位證人所述不符，
    更與93年度他字第2465號卷第19頁所附照片清楚拍攝告訴人
    己○○步出仁武派出所時，被告與4 名不詳男子緊跟其後之
    情形有所未合，顯與事實不符，自無得為被告有利認定之依
    據。
 (三) 證人庚○○證稱：我於93年4 月5 日晚間10時許，開車前往
    仁武派出所要接我妹妹己○○離開，我妹妹一上車，就有1
    部車號CA－6389號自小客車及其他車號不詳之車輛，分別自
    前後貼緊我車子停放，離我車子只有一點點距離，被告則在
    我車旁，我妹妹無法搭車離去，只好再返回派出所內，這些
    擋住去路的車輛隨即駛離等語（本院卷第204 、205 頁；93
    年度他字第2465號卷第76頁背面）。核與證人己○○證稱：
    93年4 月5 日晚間10時許，我哥哥庚○○開車來接我離開，
    但前後都被車輛擋住，無法動彈，被告則在我們的車旁，不
    准我離去等語（本院卷第159 頁），及證人乙○○證稱：己○○的哥哥有到派出所要載己○○回去，但車子前後都被擋
    住，己○○只好再回到派出所等語（本院卷第202 頁、93年
    度他字第2465號卷第131 頁）大致相符。證人己○○、庚○○雖對於當時渠兄妹二人誰先上車、車上另有何人、座位如
    何等細節，所述略有出入，然案發至今已時隔2 年8 月以上
    ，且依社會常情，其兄妹二人當時急於脫困，且於晚間10時
    許昏暗車內，對於上開細節因時間久遠，當時情況緊急及燈
    光昏暗而未能詳細記憶，事屬平常，倘二人敘述一字不差，
    反有串證之嫌。參以被告於警詢中供稱：「（問：是否於94
    年4 月5 日駕駛邱維理所有CA－6389號自小客車，以橫停方
    式擋住庚○○所駕駛自小客車VE－0957號不讓其離去，有無
    此事，你作何解釋？）我是有向邱維理借用該部自小客車，
    因當天有許多債務人到仁武分局仁武派出所前要己○○涉嫌
    詐欺作處理，至於我所駕駛CA－6389號自小客車是否有檔（
    擋）到他人車輛，我並不清楚」等語（高縣警刑經字第0930
    0 號卷第3 頁），自承確有駕駛上開自小客車前往仁武派出
    所，且明知員警所詢係庚○○於當日晚間10時許駕駛前開車
    輛至仁武派出所時，有無駕駛CA－6389號自小客車故意以橫
    停方式阻止該車離去，竟答以當日上午告訴人己○○前往仁
    武派出所時，其有駕駛前開車輛前往等語，刻意迴避員警所
    詢行為時點；復以並不清楚有無擋住他人車輛等語實問虛答
    ，顯有避重就輕之處，益徵其確有指示上開不詳成年男子駕
    駛CA－6389號自小客車及其他車號不詳之車輛，自前後合力
    貼緊庚○○所駕駛上開車輛停放，使告訴人己○○無法搭車
    離去之犯行，至為明確。
 (四) 綜上，被告確有進入乙○○所駕車輛，在車內向告訴人己○○以上開言語恐嚇，致其恐懼而危害於安全；復聯絡姓名不
    詳成年男子約20餘人，指示渠等聚集在仁武派出所前、後門
    外守候，及指示渠等駕駛車輛，分自前、後貼近庚○○之車
    輛停放，使己○○無法搭車離去，以暗示之脅迫方式，妨害
    己○○行使自由離去之權利之事實，已堪認定，所辯前開各
    節，無非臨訟圖卸飾詞，均無可採。本件事證明確，被告犯
    行均堪認定，應予依法論科。
二、論罪科刑之理由：
 (一) 按行為後法律有變更者，適用行為時之法律。但行為後之法
    律有利於行為人者，適用最有利於行為人之法律，刑法第2
    條第1 項定有明文。又有關新舊法之比較，應就罪刑有關之
    共犯、未遂犯、想像競合犯、牽連犯、連續犯、結合犯以及
    累犯加重、自首減輕暨其他法定加減原因與加減例等一切情
    形，綜其全部罪刑之結果而為比較（最高法院95年第8 次刑
    事庭會議決議參照）。本件被告行為後，如附表所示之相關
    法律均已變更，並俱於95年7 月1 日施行。玆經如附表所示
    之整體比較結果，裁判時之法律並非有利於被告。揆諸前開
    規定，自應適用各該行為時即修正前之法律。
 (二) 核被告甲○○所為，係犯刑法第304 條第1 項之強制罪、第
    305 條之恐嚇危害安全罪。被告與前開姓名不詳之成年男子
    就所犯強制罪間，有犯意聯絡及行為分擔，應論以共同正犯
    。渠等於告訴人己○○進入仁武派出所後，先後以約20名成
    年男子群聚派出所外守候、駕駛車輛緊貼欲接送告訴人己○○離去之自小客車停放，使其進退不得無法離去等暗示之脅
    迫方式，妨害己○○行使自由離去權利之數個行為，係於緊
    接之三日內在同一地點接續實施，而侵害告訴人己○○同一
    自由法益，各行為之獨立性尚屬薄弱，依社會通常觀念，在
    時間差距上，不宜強行分開，在刑法評價上，以視為數個舉
    動之接續施行，合為包括之一行為予以評價，較為合理，應
    屬接續犯，而為包括之一罪（最高法院86年臺上字第3295號
    判例意旨參照）。公訴意旨認上開數行為屬連續犯，容有未
    恰。又被告上開恐嚇行為，有使告訴人己○○不敢擅離仁武
    派出所之作用，所犯恐嚇危害安全罪與強制罪間，有方法目
    的之牽連關係，應依修正前刑法第55條後段之規定，從一重
    之強制罪處斷。
 (三) 爰審酌被告不依正當法律程序催討債務，竟於告訴人己○○
    自動赴仁武派出所時，在車內對其恐嚇，使其心中恐懼，繼
    糾聚眾人守候在派出所門口，使告訴人不敢擅離，及駕駛車
    輛妨礙告訴人車輛通行，其行徑囂張，目無法紀，並使告訴
    人連續三日處於恐懼之中，妨害其自由離去之權利，危害非
    輕，事後復虛詞狡飾否認犯行，犯罪後態度欠佳，實應重懲
    ；惟念其因告訴人未能提出清償債務之方案，唯恐告訴人一
    經離去即避不見面而求償無門，情急之下思慮不週而為此犯
    行，其犯罪動機與目的尚非至劣等一切情狀，量處如主文所
    示之刑，並諭知易科罰金之折算標準，以資儆懲。
、不另為不受理部分：
一、公訴意旨另以：被告甲○○於93年4 月5 日下午5 時許，告
    訴人己○○欲自仁武派出所離去之際，基於恐嚇危害安全之
    犯意，以「要你全家的命」加害己○○及其家人生命、身體
    之事，恐嚇己○○致生危害於安全；復自當日晚間10時許，
    己○○之胞兄庚○○離去後，又承前犯意，續在仁武派出所
    內多次向己○○以「要顧好自己的命」、「有辦法待在警察
    局，看有沒有辦法出去」、「出去就準備死，找不到妳沒有
    關係，反正你有二個兒子一個女兒、有老公、爸媽、哥哥、
    嫂子、妹妹，不用多久就一個個被車撞死，會斷手斷腳，看
    誰給誰收屍」等加害己○○及其家人生命、身體之事，恐嚇
    己○○致生危害於安全。並因不滿告訴人己○○於留在仁武
    派出所期間，遲未能提出解決債務之方案，竟於93年4 月6
    日晚間8 時許，告訴人即己○○之母親戊○○○至前開派出
    所時，基於傷害戊○○○身體之故意，持派出所內鋁製報紙
    夾，敲擊戊○○○之頭部，致其受有頭部損傷疑腦震盪、左
    頂部頭皮挫傷之傷害，因認被告就此部分另涉有刑法第305
    條之恐嚇危害安全及第277 條第1 項之傷害罪嫌等語。
二、按犯罪事實，應依證據認定之，無證據不得認定犯罪事實；
    又不能證明被告犯罪者，應諭知無罪之判決，刑事訴訟法第
    154 條第2 項、第301 條第1 項分別定有明文。次按認定犯
    罪事實所憑之證據，雖不以直接證據為限，間接證據亦包括
    在內，然而無論直接證據或間接證據，其為訴訟上之證明，
    須於通常一般人均不致有所懷疑，而得確信其為真實之程度
    者，始得據為有罪之認定，倘其證明尚未達到此一程度，而
    有合理之懷疑存在時，即難遽採為不利被告之認定（最高法
    院76年臺上字第4986號判例意旨參照）。又依刑事訴訟法第
    161 條第1 項規定，檢察官就被告犯罪事實，應負舉證責任
    ，並指出證明之方法。因此，檢察官對於起訴之犯罪事實，
    應負提出證據及說服之實質舉證責任。倘其所提出之證據，
    不足為被告有罪之積極證明，或其指出證明之方法，無從說
    服法院以形成被告有罪之心證，基於無罪推定之原則，自應
    為被告無罪判決之諭知（最高法院92年臺上字第128 號判例
    意旨參照）。
三、公訴意旨認被告甲○○涉有上開恐嚇危害安全及傷害罪嫌，
    係以告訴人己○○、戊○○○之指訴及大東醫院出具之診斷
    證明書為其主要論據。訊據被告甲○○矢口否認有此部分恐
    嚇危害安全及傷害犯行，辯稱：其未以上開言語恐嚇己○○
    ，亦未持報夾毆擊戊○○○之頭部，不知戊○○○傷勢何來
    等語。經查：
 (一) 證人即告訴人己○○固於本院審理中證稱：甲○○在警察局
    內隨時恐嚇我，並有吃檳榔吐在我頭上、抽煙噴在我臉上之
    行為等語。然證人即仁武派出所所長丁○○到庭證稱：94年
    4 月5 日至7 日這三天，我日夜都在派出所內，我的辦公室
    就在己○○所在之民眾服務區旁，相距只有2 、3 公尺，我
    只聽到一些要錢的人，對她講一兩句話就離開，沒有達到恐
    嚇之程度，也沒有人提到要對己○○及其家人生命身體不利
    之言語等語（本院卷第170 、171 頁），此與告訴人己○○
    指訴大相逕庭。而告訴人己○○指稱被告於93年4 月5 日下
    午5 時許及自同日晚間10時許起，在仁武派出所對其出言恐
    嚇等情，除告訴人己○○單一指訴外，別無其他證據足資佐
    證，其指訴又與證人丁○○所述不符，非無瑕疵，自難僅以
    告訴人己○○顯有瑕疵之單一指述，遽認被告有此犯行，而
    為其不利之認定。
 (二) 證人即告訴人戊○○○固於審判中證稱：我帶食物到仁武派
    出所內給我女兒己○○，甲○○趁我低著頭與我女兒談話時
    ，拿報夾從後面打我後腦杓，我女兒聽我叫了一聲，有抬頭
    起來看。甲○○只打我後腦杓一下，沒有再打其他部位。隔
    兩天後，我因為頭痛才去驗傷，驗傷是為了主張權利等語（
    本院卷第162 至164 頁）。證人己○○則於本院審理中證稱
    ：我有看到甲○○打我母親頭部及肩膀，但沒有注意受傷部
    位有沒有流血等語（本院卷第158 頁），此與證人戊○○○
    指稱僅遭毆擊後腦杓一下等語顯有不符；且戊○○○為其至
    親，其眼見被告毆打戊○○○頭部及肩膀，竟未當場檢查傷
    勢，亦違常理，其所述之可信性已非無疑。又依證人戊○○○所述，證人己○○原係低頭與其談話，至戊○○○因遭毆
    擊後腦杓而出聲喊叫後，始抬頭察看，自未目睹毆擊之情形
    ，是己○○所述親見被告毆擊戊○○○之頭部及肩膀，即與
    實情不符，尚非可採。況依大東醫院出具之診斷證明書記載
    告訴人戊○○○係於93年4 月12日始前往驗傷，診斷結果係
    「頭部損傷疑腦震盪、左頂部頭皮挫傷」等語（93他字第
    2465號卷第51頁）。戊○○○指稱係於93年4 月6 日晚間8
    時在仁武派出所內遭被告歐擊成傷，其未於第一時間就近驗
    傷，反遲於93年4 月12日，始赴位於高雄縣鳳山市之大東醫
    院驗傷，未就近在事件發生地或戊○○○住居所在地之醫院
    驗傷，已屬可疑；且事隔一週，驗傷結果亦難認定係被告當
    時所造成，況診斷證明書所記載之受傷部位（左頂部頭皮）
    又與戊○○○指稱被告毆擊之部位（毆擊後腦杓一下，未毆
    打身體其他部位）顯然不符，自難證明被告有於驗傷前一週
    毆擊戊○○○後腦杓之犯行。
四、綜上所述，證人戊○○○、己○○之指述及大東醫院出具之
    診斷證明書，既不足為被告不利之認定，而檢察官雖於偵查
    中發交高雄縣政府警察局命仁武分局提供所屬仁武派出所前
    之監視錄影帶，惟業經該分局函覆以「本分局仁武派出所前
    錄影設備係屬數位監錄系統循環記錄，紀錄時間為7 日，已
    無法提供錄影帶」等語（高縣警刑經字第09300 號卷第35頁
    ），檢察官則未能提出其他證據足資證明被告確有上開恐嚇
    告訴人己○○及傷害告訴人戊○○○之犯行，自不得以各該
    罪名相繩。此外，本院依卷內現存證據，復查無其他積極證
    據足認被告有上開恐嚇危害安全及傷害犯行，自屬不能證明
    被告犯罪。惟檢察官既認此部分起訴事實與前開論罪科刑部
    分即如事實欄所示之犯罪事實，有牽連犯之裁判上一罪關係
    ，爰不另為無罪之諭知。
據上論斷，應依刑事訴訟法第299 條第1 項前段，刑法第2 條第
1 項前段、第28條、第304 條第1 項、第305 條、修正前刑法第
55條後段、第41條第1 項前段，罰金罰鍰提高標準條例第1 條前
段、修正前罰金罰鍰提高標準條例第2 條，判決如主文。
本案經檢察官丙○○到庭執行職務。
中    華    民    國    95    年    12    月    13    日
                  刑事第六庭    審判長法  官  曾逸誠
                                      法  官  王  琁
                                      法  官  林柏壽
以上正本證明與原本無異。
如不服本判決，應於判決送達後10日內，向本院提出上訴狀。
中    華    民    國    95    年    12    月    13    日
                                      書記官  林國龍
附錄本案論罪科刑法條：
中華民國刑法第304 條第1 項（強制罪）
以強暴、脅迫使人行無義務之事或妨害人行使權利者，處3 年以
下有期徒刑、拘役或3 百元以下罰金。
中華民國刑法第305 條（恐嚇危害安全罪）
以加害生命、身體、自由、名譽、財產之事，恐嚇他人致生危害
於安全者，處2 年以下有期徒刑、拘役或3 百元以下罰金。
附表：
┌──────┬─────────────┬─────────────┬───────┬────┐
│相關變更條文│行為時法（下稱舊法）之內容│裁判時法（下稱新法）之內容│比  較  理  由│備    註│
├──────┼─────────────┼─────────────┼───────┼────┤
│罰金刑貨幣單│依法律應處罰金、罰鍰者，就│中華民國94年1 月7 日法修正│刑法之貨幣單位│經按現行│
│位之變更 (罰│其原定數額得提高為2 倍至10│施行後，刑法分則編所定罰金│由「銀元」變更│法規所定│
│金罰鍰提高標│倍（刑法已定明10倍）。第1 │之貨幣單位為新臺幣。94年1 │為「新臺幣」，│貨幣單位│
│準條例第1 條│條所定得提高倍數之規定，於│月7 日刑法修正時，刑法分則│且刑法分則之罰│折算新臺│
│前段、第5 條│本條例修正後制定之法律，不│編未修正之條文定有罰金者，│金數額，亦視該│幣條例第│
│／刑法施行法│適用之；本條例修正前公布之│自94年1 月7 日刑法修正施行│分則先前曾修正│2 條之規│
│第1 之1 條第│法律，於本條例修正後修正其│後，就其所定數額提高為30倍│與否，而分別提│定折算後│
│1項、第2項) │罰金罰鍰數額或法律經全部修│。但72年6 月26日至94年1 月│高3 或30倍。  │等值，是│
│            │正而其罰金罰鍰數額未予變更│7 日新增或修正之條文，就其│              │以新法並│
│            │者，亦同。                │所定數額提高為3 倍。      │              │未較有利│
├──────┼─────────────┼─────────────┼───────┼────┤
│罰金刑下限變│罰金：（銀元）1 元以上。  │罰金：新臺幣1 ,000元以上，│罰金刑之下限，│舊法有利│
│更 (刑法第33│                          │百元計算之。              │由銀元10元（經│        │
│條第5 款)   │                          │                          │提高）即新臺幣│        │
│            │                          │                          │30元，提高為新│        │
│            │                          │                          │臺幣1 ,000元  │        │
├──────┼─────────────┼─────────────┼───────┼────┤
│牽連犯      │修正前刑法第55條後段：「犯│刪除牽連犯之規定          │新法刪除牽連犯│所犯強制│
│            │一罪而其方法或結果之行為犯│                          │之規定。      │罪及恐嚇│
│            │他罪名者，從一重處斷。」  │                          │              │危害安全│
│            │                          │                          │              │二罪，依│
│            │                          │                          │              │舊法應依│
│            │                          │                          │              │牽連犯從│
│            │                          │                          │              │一重之強│
│            │                          │                          │              │制罪處斷│
│            │                          │                          │              │；依新法│
│            │                          │                          │              │則應分論│
│            │                          │                          │              │併罰，以│
│            │                          │                          │              │適用舊法│
│            │                          │                          │              │較為有利│
├──────┼─────────────┼─────────────┼───────┼────┤
│易科罰金折算│犯最重本刑為5 年以下有期徒│犯最重本刑為5 年以下有期徒│易科罰金折算標│舊法有利│
│標準變更 (修│刑以下之刑之罪，而受6 個月│刑以下之刑之罪，而受6 個月│準由銀元300 元│        │
│正前刑法第41│以下有期徒刑或拘役之宣告…│以下有期徒刑或拘役之宣告者│即新臺幣900 元│        │
│條第1 項前段│得以（銀元，下同）1 元以上│，得以新臺幣1,000元、2,000│，提高為以新臺│        │
│、修正前罰金│3 元以下折算1 日，易科罰金│元或3,000 元折算1 日，易科│幣1,000 元、2,│        │
│罰鍰提高標準│。依刑法第41條易科罰金…就│罰金。                    │000元、3,000元│        │
│條例第2條／ │其原定數額提高為100 倍折算│                          │折算1 日      │        │
│現行刑法第41│1 日；法律所定罰金數額未依│                          │              │        │
│條第1項前段)│本條例提高倍數，或其處罰法│                          │              │        │
│            │條無罰金刑之規定者，亦同。│                          │              │        │
├──────┼─────────────┴─────────────┴───────┴────┤
│整體比較結果│舊法較為有利                                                                    │
└──────┴────────────────────────────────────────┘


司法院資訊處製作；財團法人民間司法改革基金會備份。
